# 请教陈版，国有企业母子公司无偿划转资产的业务问题

提问人：飞 舞的青春 时间：2022-03-06 10:45:46
国有企业母公司A，100%持股B公司，当时A出资B时以货币出资及 3 辆车出资，出资时车辆评估增值 4600 元；B公司将增值部分计入资本公积-资本溢价 4600 元；现由于B公司经营战略调整，（B公司原主要业务为提供车辆出租业务；现改为工程施工），A公司决定将B公司的三辆车无偿划转至A公司，该三辆车划出日的账面价值为 68000 元，请问Ａ公司和Ｂ公司的账务处理分别怎么做？

回答人：chenyiwei
A公司按照该车辆于划转日在合并报表层面的账面价值（以当初出资日的账面价值为基础持续计算到划转日的金额）确认固定资产，对应贷记“长期股权投资——B”。
B公司按照该车辆在划转日的账面价值依次冲减资本公积（资本溢价）、盈余公积、未分配利润。